【裁判字號】    92,親,76
【裁判日期】    920926
【裁判案由】    否認子女
【裁判全文】
臺灣桃園地方法院民事判決  九十二年度親字第七六號
    原      告    乙○○
    被      告    甲○○
    被      告    丙○○即被.
                  十一分所生如.
                          住桃.
    法定代理人    甲○○  住桃.
右當事人間否認子女事件，於中華民國九十二年九月十二日言詞辯論終結，本院判決
如左：
    主      文
確認被告丙○○【即被告甲○○於民國九十二年三月二十七日下午七時二十一分所生
（張紅淇婦產科診所病歷號碼九五二一八號出生證明書）如附件照片所示之女，未入
籍，暫名「丙○○」】非另被告甲○○自原告乙○○受胎所生之女。
訴訟費用由被告負擔。
    事      實
甲、原告方面：
    一、聲明：如主文所示。
    二、陳述：原告與被告甲○○於民國八十六年十二月二十八日結婚，後因感情不
        睦而於民國九十一年一、二月間分居，並於民國九十一年七月二十二日協議
        離婚。嗣被告甲○○於民國九十二年三月二十七日下午七時二十一分在桃園
        縣中壢市張紅淇婦產科診所產下一女（如附件照片所示，未入籍，暫名「丙○○」；以下均稱「丙○○」），惟原告與被告甲○○於分居後迄今未曾再
        同居，是被告「丙○○」非被告甲○○自原告受胎所生，為此依法訴請判決
        如聲明。
    三、證據：提出出生證明書一份、戶籍謄本一份等為證。
乙、被告甲○○暨所生之女即另被告「丙○○」方面：
    一、聲明：均同意原告之請求。
    二、陳述：被告甲○○原係夫妻關係，二人於民國九十一年一、二月間起即與原
        告分居，嗣於民國九十一年七月二十二日與原告協議離婚。二人分居後，被
        告甲○○認識訴外人劉文魁進而發生性關係，並於民國九十二年一月二十三
        日結婚，且於民國九十二年三月二十七日產下一女即另被告「丙○○」，該
        「丙○○」係被告甲○○與該訴外人劉文魁所生，確非原告之婚生女。
丙、本院依職權函請法務部調查局鑑定原告與被告「丙○○」間之親子血緣關係。
    理      由
一、本件原告主張原告與被告甲○○於民國八十六年十二月二十八日結婚，後因感情
    不睦而於民國九十一年一、二月間分居，並於民國九十一年七月二十二日協議離
    婚，嗣被告甲○○於民國九十二年三月二十七日下午七時二十一分在桃園縣中壢
    市張紅淇婦產科診所產下一女（如附件照片所示，未入籍，暫名「丙○○」；以
    下均稱「丙○○」），惟原告與被告甲○○於分居後，迄今未曾再同居，是被告
    「丙○○」非被告甲○○自原告受胎所生等情；被告甲○○等二人對於原告之主
    張並不否認，並稱被告甲○○於民國九十一年一、二月間起即與原告分居，並於
    民國九十一年七月二十二日與原告協議離婚，分居後認識訴外人劉文魁進而發生
    性關係，並於民國九十二年一月二十三日結婚，且於民國九十二年三月二十七日
    產下一女即另被告「丙○○」，該「丙○○」係被告甲○○與訴外人劉文魁所生
    ，確非原告之婚生女等語。
二、原告主張其與被告甲○○於民國九十一年一、二月間起即行分居，之後未曾再同
    居，是被告甲○○於民國九十二年三月二十七日所生之女即另被告「丙○○」並
    非被告甲○○自渠受胎所生之女等情，業據其提出出生證明書及戶籍謄本等各一
    份為證，並為被告等二人所不否認，且原告所陳另被告「丙○○」應非被告甲○○自渠受胎所生乙節，經本院囑託法務部調查局鑑定原告與被告「丙○○」間之
    血緣關係結果，稱「受驗人血型及ＤＮＡ型別鑑定結果‧‧，依據遺傳法則，甲○○之女（按即「丙○○」）DNA STR式D3S1358、D18S51、D16S539、D2S1338及
    D19S433 等五項型別與乙○○之各項相對應型別均矛盾，因此認為乙○○不可能
    為甲○○之女之生父」等語，有該局民國九十二年七月二十五日調科肆字第○九
    二○○二四四五一○號鑑定通知書暨甲○○之女血緣案ＤＮＡ型別鑑定記錄表各
    一份附卷可憑，是原告之主張堪認為真實。
三、按民法第一千零六十三條第一項推定之婚生子女，如夫妻之一方能證明妻非自夫
    受胎者，得於知悉子女出生之日起，一年內提起否認之訴，同條第二項定有明文
    。查原告與被告被告甲○○係於民國九十一年七月二十二日離婚，而被告甲○○
    於民國九十二年三月二十七日所生之女即另被告「丙○○」，依民法第一千零六
    十二條第一項、第一千零六十三條第一項規定，自應推定被告「丙○○」為原告
    與另被告甲○○之婚生女，然被告甲○○受胎懷有另被告「丙○○」時，並未與
    原告同房已如前述，則被告「丙○○」即非被告甲○○自原告乙○○受胎所生，
    準此，原告於被告「丙○○」出生之日起一年內提起本訴請求確認被告「丙○○
    」非另被告甲○○自原告受胎所生之女，於法自屬有據，應予准許。
四、據上論結：本件原告之訴為有理由，依民事訴訟法第七十八條、第八十五條第一
    項前段，判決如主文。
中      華      民      國    九十二    年      九      月    二十六    日
                                          臺灣桃園地方法院家事法庭
                                              法  官  鄭新後
右為正本係照原本作成。
如對本判決上訴，須於判決送達後二十日內向本院提出上訴狀。
中      華      民      國    九十二    年      九      月    二十六    日
                                              書記官  許瑞鴻


司法院資訊處製作；財團法人民間司法改革基金會備份。
